臺灣桃園地方法院刑事判決　　　　　　100年度簡上字第544號
上　訴　人
即　被　告　李廣華
選任辯護人　廖克明律師
上列上訴人即被告因傷害案件，不服本院民國100 年8 月31日所
為之100 年度桃簡字第1415號第一審判決（原檢察官聲請簡易判
決處刑案號：100 年度偵字第1402號），提起上訴，本院管轄之
第二審合議庭判決如下：
    主  文
上訴駁回。
李廣華緩刑貳年。
    事實及理由
一、本案經本院管轄之第二審合議庭審理結果，認原審以上訴人
    即被告李廣華所犯係刑法第277 條第1 項之普通傷害罪，判
    處拘役59日，如易科罰金，以新臺幣（下同）1,000 元折算
    1 日，並認扣案之柺杖鎖為被告所有，且係供本件傷害犯罪
    所用之物，併依同法第38條第1 項第2 款規定宣告沒收，經
    核其認事用法及量刑均無不當，應予維持，並引用原審刑事
    簡易判決書所記載之事實及理由（如附件所示），且證據及
    理由部分並補充：犯罪事實業據被告於本院審理時坦承不諱
    。
二、上訴意旨略以：被告一時衝動，傷害告訴人後已後悔萬分，
    多次偕同家中長輩前往探視告訴人，並向告訴人下跪請求原
    諒，但告訴人求償之金額過鉅，更言明不願和解。被告自警
    詢開始，歷經偵、審程序，對所犯均坦承不諱，顯知悔悟，
    而犯罪當時係受告訴人譏諷在先，情緒激動、思慮不周，方
    鑄下過錯，且前無前科，有正當職業，自事故發生後即深自
    反省，應無再犯之虞，請求給予緩刑等語。
三、按法官於有罪判決如何量處罪刑，甚或是否宣告緩刑，均為
    實體法賦予審理法官裁量之刑罰權事項，法官行使此項裁量
    權，自得依據個案情節，參酌刑法第57條所定各款犯罪情狀
    之規定，於法定刑度內量處被告罪刑；除有逾越該罪法定刑
    或法定要件，或未能符合法規範體系及目的，或未遵守一般
    經驗及論理法則，或顯然逾越裁量，或濫用裁量等違法情事
    之外，並不得任意指摘其量刑違法（最高法院75年台上字第
    7033號、72年台上字第3647號、第6696號判例意旨參照）。
    且在同一犯罪事實與情節，如別無其他加重或減輕之原因，
    下級審法院量定之刑，亦無過重或失輕之不當情形，則上級
    審法院對下級審法院之職權行使，原則上應予尊重（最高法
    院85年台上字第2446號判決意旨參照）。準此，第一審法院
    所為量刑，如非有上揭明顯違法之情事，尚難得以擅加指摘
    其違法或不當至明。原審判決已審酌被告身為職業軍人，並
    無前科，素行良好，雖偶因情緒失控，而為本件犯行，然未
    尊重他人身體權利，並非可取，惟其事後已深表後悔，並多
    次與告訴人聯繫致達道歉及和解賠償意願，亦已於本院調解
    期日到場，固均未為告訴人所接受，但可認未能達成和解並
    非被告毫無誠意，兼衡告訴人所受傷勢不輕，目前尚未完成
    療程，暨被告犯罪之動機、目的、手段、所受刺激、智識程
    度、所生危害及犯罪後之態度等一切情狀而為量刑，且原審
    之量刑並未逾越法律規定之範圍，自尚難謂有何違法或不當
    之處，是被告上訴請求給予緩刑云云，為無理由，應予駁回
    。
三、惟查告訴人劉安淇於本院審理時結證稱：被告向我們家承租
    停車位有1 年多，因為伊與伊大嫂就財產上有一些糾紛，所
    以伊大嫂就跟伊搶著收停車費。…伊確實有在伊住處外跟被
    告說你有我家的遙控器，如果我家有東西失竊，你的嫌疑最
    大，被告當時聽了很生氣等語（見本院簡上字卷第27頁背面
    至28頁），核與被告供稱：伊自97年5 月1 日起向告訴人大
    嫂租停車位，中間有一段時間確實是告訴人來收停車費，後
    來告訴人大嫂又來要求伊應將停車費交給她，伊即將停車費
    交給告訴人大嫂。之後告訴人對伊不友善，故意安排其他車
    輛停在伊停車位，伊向告訴人大嫂反應，告訴人大嫂即將其
    自己之停車位提供予伊停車，並將遙控器交給伊。…案發當
    天告訴人向伊表示告訴人家東西如果有失竊，就是伊偷的，
    伊才會跟告訴人發生爭執，後來在當晚10時50分許，持車用
    柺杖鎖毆打告訴人等語（見本院簡上字卷第29頁）大致相符
    。足見被告係因告訴人欲向其索取停車費不成，並於告訴人
    出言表示告訴人家中若有物品失竊，被告嫌疑最大，被告感
    覺人格受到侮辱，一時激憤，方出手傷害告訴人。而被告表
    示願意賠償告訴人至新臺幣（下同）70至80萬元，亦與告訴
    人證述之金額相符（見本院簡上字卷第28頁背面），且自99
    年12月17日起至100 年1 月25日間，被告多次與部隊長官、
    地方仕紳、被告之母、長輩等至告訴人家中、署立桃園醫院
    及中壢市公所尋求與告訴人和解，但皆未能為告訴人所接受
    ，亦有被告所提探視表在卷可證（見偵卷第28頁），足見被
    告犯後已有悔意，態度良好。按被告惡性及犯罪情節如何，
    犯後是否坦承暨有無與被害人達成民事賠償和解，均屬刑法
    第57條量刑時應審酌之事項，與是否宣告緩刑並無必然關聯
    （最高法院100 年度台上字第712 號判決意旨參照）。本案
    告訴人已對被告提起刑事附帶民事訴訟求償150 萬元，亦有
    刑事附帶民事訴訟狀在卷可稽（見本院桃簡字卷第15至16頁
    ），是本案被告縱未能與告訴人達成和解，然是否與被害人
    達成和解，乃民事賠償問題，尚非緩刑宣告之前提條件，況
    告訴人亦已提起刑事附帶民事訴訟，已足保障其民事損害賠
    償請求權。又陸海空軍軍官士官任職條例第10條規定：「軍
    官、士官有左列情形之一者撤職：一、判決確定處有期徒刑
    以上之刑，未宣告緩刑者。二、判決或裁定交付感化者。三
    、因案通緝者。四、依陸海空軍懲罰法規定應撤職者。五、
    其他重大原因必須撤職者。」，該條例施行細則第55條則規
    定：「本條例第十條所定撤職，規定如下：一、判決確定處
    有期徒刑以上之刑，未宣告緩刑者，自判決確定之日起撤職
    。二、判決或裁定交付感化者，自判決或裁定確定之日起撤
    職。三、因案通緝者，自通緝之日起撤職。四、依陸海空軍
    懲罰法規定應撤職者，自核定之日起撤職。五、其他重大原
    因必須撤職者：（一）私德不修，有嚴重敗壞軍紀行為，經
    調職察看結果，仍不堪任用者，自核定之日起撤職。（二）
    無故曠職廢弛公務導致嚴重不良後果者，自核定之日起撤職
    。（三）經認定為流氓裁定交付感訓處分者，自裁定確定之
    日起撤職。（四）經裁判宣告緩刑並同時宣告褫奪公權者，
    自判決確定之日起撤職。前項人員，如已因停職屆滿三個月
    而免職者，其撤職日期應追溯至免職之日起生效。」，陸海
    空軍懲罰法第5 條第1 款規定：「軍官懲罰之種類如左：一
    、撤職。」，第8 條第2 、3 、7 、24、25款規定：「陸海
    空軍現役軍人應受懲罰之過犯如左：…二、言行不檢，有損
    軍譽者。三、性情粗暴或態度傲慢，不遵約束者。…七、毆
    人而未成傷者。…二四、儀容不整或禮節不週，有失軍人儀
    態者。二五、其他有敗壞軍紀之行為者。」，第9 條第1 項
    規定：「陸、海、空軍現役軍人犯前條各款之一者，視情節
    輕重，依第五條、第六條、第七條之規定，予以懲罰。」，
    第10條第1項 規定：「撤職：凡過犯情節重大者，得予以撤
    職。」，則被告因本案經判刑確定後，若未經宣告緩刑，確
    實有可能經認定符合陸海空軍軍官士官任職條例第10條第4
    、5 款、同條例施行細則第55條第1 項第4 、5 款規定及陸
    海空軍懲罰法第8 條第2 、3 、7 、24、25款及同法第10條
    第1 項規定，而遭撤職。被告前未曾因故意犯罪而受有期徒
    刑以上刑之宣告，有其臺灣高等法院被告前案紀錄表附卷可
    按，其因受告訴人言語刺激，一時激憤致罹刑章，犯後已多
    次偕同親友、部隊長官、地方仕紳積極尋求與告訴人和解，
    並願賠償70至80萬元，已充分展現悔意，其歷此偵、審程序
    並經刑之宣告後，當能知所警惕，信無再犯之虞，且本院認
    尚不宜因本案而使其面臨遭撤職失去公職之命運，故認其所
    宣告之刑，以暫不執行為適當，爰併宣告緩刑2 年，以啟自
    新。
四、末查，被告於本院審理時雖供稱：伊僅以車用柺杖鎖毆打告
    訴人一下，其餘傷勢係伊以拳腳毆打所致云云，然此與告訴
    人所呈照片（見本院簡上字卷第38頁）顯示，告訴人當時鼻
    樑上方、左眉尾部及後腦杓皆有遭鈍器重擊所遺留之傷口顯
    不相符，故被告前開所言顯有避重就輕之嫌。被告此部分所
    言雖不可採，然於本院前開認定，並無影響，併予敘明。
據上論斷，應依刑事訴訟法第455 條之1 第1 項、第3 項、第36
8 條、第373條，刑法第74條第1 項第1 款，判決如主文。
本案經檢察官蔡佩玲到庭執行職務。
中    華    民    國   100    年    12    月    8     日
                  刑事第九庭  審判長法  官  吳為平
                                    法  官  黃俊華
                                    法  官  王筆毅
以上正本證明與原本無異。
不得上訴。
                                    書記官  高  平
中    華    民    國   100    年    12    月    8     日